<?xml version='1.0' encoding='utf-8'?>
<verb default="puinseáil" disambig="">
  <verbalNoun default="puinseáil" />
  <verbalAdjective default="puinseáilte" />
  <tenseForm default="puinseáil" tense="Past" dependency="Indep" person="Base" />
  <tenseForm default="puinseálamar" tense="Past" dependency="Indep" person="Pl1" />
  <tenseForm default="puinseáladar" tense="Past" dependency="Indep" person="Pl3" />
  <tenseForm default="puinseáladh" tense="Past" dependency="Indep" person="Auto" />
  <tenseForm default="puinseáil" tense="Past" dependency="Dep" person="Base" />
  <tenseForm default="puinseálamar" tense="Past" dependency="Dep" person="Pl1" />
  <tenseForm default="puinseáladar" tense="Past" dependency="Dep" person="Pl3" />
  <tenseForm default="puinseáladh" tense="Past" dependency="Dep" person="Auto" />
  <tenseForm default="puinseáladh" tense="PastCont" dependency="Indep" person="Base" />
  <tenseForm default="puinseálainn" tense="PastCont" dependency="Indep" person="Sg1" />
  <tenseForm default="puinseáilteá" tense="PastCont" dependency="Indep" person="Sg2" />
  <tenseForm default="puinseálaimis" tense="PastCont" dependency="Indep" person="Pl1" />
  <tenseForm default="puinseálaidís" tense="PastCont" dependency="Indep" person="Pl3" />
  <tenseForm default="puinseáiltí" tense="PastCont" dependency="Indep" person="Auto" />
  <tenseForm default="puinseáladh" tense="PastCont" dependency="Dep" person="Base" />
  <tenseForm default="puinseálainn" tense="PastCont" dependency="Dep" person="Sg1" />
  <tenseForm default="puinseáilteá" tense="PastCont" dependency="Dep" person="Sg2" />
  <tenseForm default="puinseálaimis" tense="PastCont" dependency="Dep" person="Pl1" />
  <tenseForm default="puinseálaidís" tense="PastCont" dependency="Dep" person="Pl3" />
  <tenseForm default="puinseáiltí" tense="PastCont" dependency="Dep" person="Auto" />
  <tenseForm default="puinseálann" tense="PresCont" dependency="Indep" person="Base" />
  <tenseForm default="puinseálaim" tense="PresCont" dependency="Indep" person="Sg1" />
  <tenseForm default="puinseálaimid" tense="PresCont" dependency="Indep" person="Pl1" />
  <tenseForm default="puinseáiltear" tense="PresCont" dependency="Indep" person="Auto" />
  <tenseForm default="puinseálann" tense="PresCont" dependency="Dep" person="Base" />
  <tenseForm default="puinseálaim" tense="PresCont" dependency="Dep" person="Sg1" />
  <tenseForm default="puinseálaimid" tense="PresCont" dependency="Dep" person="Pl1" />
  <tenseForm default="puinseáiltear" tense="PresCont" dependency="Dep" person="Auto" />
  <tenseForm default="puinseálfaidh" tense="Fut" dependency="Indep" person="Base" />
  <tenseForm default="puinseálfaimid" tense="Fut" dependency="Indep" person="Pl1" />
  <tenseForm default="puinseálfar" tense="Fut" dependency="Indep" person="Auto" />
  <tenseForm default="puinseálfaidh" tense="Fut" dependency="Dep" person="Base" />
  <tenseForm default="puinseálfaimid" tense="Fut" dependency="Dep" person="Pl1" />
  <tenseForm default="puinseálfar" tense="Fut" dependency="Dep" person="Auto" />
  <tenseForm default="puinseálfadh" tense="Cond" dependency="Indep" person="Base" />
  <tenseForm default="puinseálfainn" tense="Cond" dependency="Indep" person="Sg1" />
  <tenseForm default="puinseálfá" tense="Cond" dependency="Indep" person="Sg2" />
  <tenseForm default="puinseálfaimis" tense="Cond" dependency="Indep" person="Pl1" />
  <tenseForm default="puinseálfaidís" tense="Cond" dependency="Indep" person="Pl3" />
  <tenseForm default="puinseálfaí" tense="Cond" dependency="Indep" person="Auto" />
  <tenseForm default="puinseálfadh" tense="Cond" dependency="Dep" person="Base" />
  <tenseForm default="puinseálfainn" tense="Cond" dependency="Dep" person="Sg1" />
  <tenseForm default="puinseálfá" tense="Cond" dependency="Dep" person="Sg2" />
  <tenseForm default="puinseálfaimis" tense="Cond" dependency="Dep" person="Pl1" />
  <tenseForm default="puinseálfaidís" tense="Cond" dependency="Dep" person="Pl3" />
  <tenseForm default="puinseálfaí" tense="Cond" dependency="Dep" person="Auto" />
  <moodForm default="puinseáladh" mood="Imper" person="Base" />
  <moodForm default="puinseálaim" mood="Imper" person="Sg1" />
  <moodForm default="puinseáil" mood="Imper" person="Sg2" />
  <moodForm default="puinseálaimis" mood="Imper" person="Pl1" />
  <moodForm default="puinseálaigí" mood="Imper" person="Pl2" />
  <moodForm default="puinseálaidís" mood="Imper" person="Pl3" />
  <moodForm default="puinseáiltear" mood="Imper" person="Auto" />
  <moodForm default="puinseála" mood="Subj" person="Base" />
  <moodForm default="puinseálaimid" mood="Subj" person="Pl1" />
  <moodForm default="puinseáiltear" mood="Subj" person="Auto" />
</verb>
